【裁判字號】    97,台抗,187
【裁判日期】    970306
【裁判案由】    偽造有價證券等罪延長羈押
【裁判全文】
最高法院刑事裁定              九十七年度台抗字第一八七號
抗  告  人  甲○○
上列抗告人因偽造有價證券等罪案件，不服台灣高等法院中華民
國九十七年一月二十三日延長羈押更審裁定（九十六年度上更(一)
字第五七七號），提起抗告，本院裁定如下：
    主  文
抗告駁回。
    理  由
本件原裁定以抗告人甲○○前經原審認為犯偽造有價證券等罪，
犯罪嫌疑重大，有刑事訴訟法第一百零一條第一項第一款情形，
非予羈押，顯難進行審判，於民國九十六年九月三日執行羈押，
至九十六年十二月二日，三個月羈押期限即將屆滿。抗告人雖主
張：抗告人患有高血壓、高尿酸、高血脂等老人痼疾，請求准許
具保停止羈押云云。然經原審函請台灣台北看守所查明抗告人所
罹疾病是否有非保外治療顯難痊癒情形，據覆：抗告人因高血壓
、痛風、攝護腺肥大及皮膚病等定期在看守所內門診治療，最近
一次即九十七年一月十五日診療時，所測量血壓為一六六／八八
毫米汞柱（略偏高），脈搏每分鐘七十次。另主訴心臟病予以安
排心電圖檢查及抽血檢驗，依九十七年一月十七日心電圖報告為
正常範圍；九十七年一月十六日血液檢驗報告尿素氮、尿酸、肝
功能（Ｓ─ＧＰＴ）、總膽固醇、三酸甘油脂及澱粉略偏高於參
考值範圍，依其目前病況，應可持續於看守所內門診追蹤治療等
語，有該所九十七年一月十七日北所衛字第０九七００００六０
九號函在卷可稽。足認抗告人目前之病況，並無刑事訴訟法第一
百十四條第三款所定現罹疾病，非保外治療顯難痊癒情形。原審
因而認為抗告人之羈押原因依然存在，且有羈押之必要，爰依刑
事訴訟法第一百零八條第一項、第五項規定，裁定自九十六年十
二月三日起，延長羈押二月。抗告意旨略以：抗告人所犯偽造有
價證券等罪案件，於原審未能到庭應訊，係因遷移地址，卻不諳
法令，不知向原審陳明變更送達處所所致，抗告人事實上並未逃
亡，即無刑事訴訟法第一百零一條第一項第一款所定情形。又抗
告人長期患有高血壓、高尿酸、心臟病等慢性病，羈押期間有五
次以上血壓收縮壓高達二００毫米汞柱，緊急吞服抗凝固藥物，
以防止心肌梗塞。抗告人自費由看守所安排前往醫院作心電圖檢
查及血液檢驗，但看守所僅提出簡單、籠統之檢查、檢驗報告，
未能反應抗告人血壓長期不穩定狀況，也未敘明長期服藥後腎功
能、肝功能、血脂、膽固醇、尿酸等實際指數，而以尿素氮、尿
酸、肝功能（Ｓ─ＧＰＴ）、總膽固醇、三酸甘油脂及澱粉略偏
高於參考值範圍資為搪塞。抗告人既無刑事訴訟法第一百零一條
第一項第一款之情形，爰請准予具保停止羈押云云。惟查，所謂
羈押之必要性，係由法院就具體個案，依職權衡酌是否有非予羈
押顯難保全證據或難以遂行訴訟程序者為準據。故有無羈押之必
要性，得否具保、責付、限制住居而停止羈押，均屬事實審法院
得自由裁量、判斷之職權，苟其此項裁量、判斷，並不悖乎通常
一般之人日常生活經驗之定則或論理法則，又於裁定書內論敘其
何以作此判斷之依據及理由，即不得任意指摘其為違法，據為提
起抗告之理由。本件抗告人涉犯偽造有價證券等罪案件，業經原
審判處有期徒刑三年四月在案。原審於羈押期間未滿前，經訊問
後，以其羈押原因仍然存在，認為有繼續羈押之必要，而裁定延
長羈押二月。原裁定延長羈押並敘明依憑卷附上開抗告人之檢查
、檢驗報告，並參酌看守所之意見，認定抗告人目前之病況，並
無刑事訴訟法第一百十四條第三款所定現罹疾病，非保外治療顯
難痊癒情形。則原審認抗告人有刑事訴訟法第一百零一條第一項
第一款之情形，非予羈押，顯難進行審判，羈押原因依然存在，
並有羈押之必要，於法並無不合。抗告意旨所指事項，並無羈押
原因消滅之法定事由，其仍執前詞，對原審依職權審酌之抗告人
仍有羈押之原因與羈押之必要，及抗告人目前之病況，並無現罹
疾病，非保外治療顯難痊癒情形等事項，徒憑己見，任意指摘原
裁定不當，為無理由，應予駁回。至於抗告人聲請具保停止羈押
一節，與延長羈押裁定係屬兩事，無從在本件裁定抗告程序審酌
，併此指明。
據上論結，應依刑事訴訟法第四百十二條，裁定如主文。
中    華    民    國  九十七  年    三    月    六    日
                      最高法院刑事第七庭
                          審判長法官  洪  清  江
                                法官  石  木  欽
                                法官  韓  金  秀
                                法官  陳  晴  教
                                法官  李  錦  樑
      本件正本證明與原本無異
                                      書  記  官
中    華    民    國  九十七  年    三    月   十四   日
                                                w


司法院資訊處製作；財團法人民間司法改革基金會備份。
